臺灣臺南地方法院刑事判決　　　　　　　 94年度選訴字第8號
公　訴　人　臺灣臺南地方法院檢察署檢察官
被　　　告　甲○○　男　63歲.
選任辯護人　黃紹文律師
　　　　　　黃溫信律師
　　　　　　徐美玉律師
上列被告因違反公職人員選舉罷免法案件，檢察官提起公訴（94
年度選偵字第10、13號）後，被告就被訴事實為有罪之陳述，本
院裁定進行簡式審判程序，嗣聲請改依協商程序而為判決，本院
判決如下：
    主  文
甲○○共同連續對於有投票權之人交付賄賂，而約其投票權為一
定之行使，處有期徒刑陸月，如易科罰金，以參佰元折算壹日。
褫奪公權貳年。緩刑肆年。
    事實及理由
一、犯罪事實：呂泉雄為臺南縣柳營鄉果毅後天后宮主任委員，
    平日熱衷參與地方政治事物，經民國九十三年第六屆立法委
    員選舉臺南縣選區候選人李和順之競選樁腳鄧李玟慧（另分
    偵案調查）之請託，輔助該候選人競選本屆立法委員，負責
    鞏固票源及處理競選宣傳相關事宜。而甲○○復介紹曾為臺
    南縣白河鎮永安里里長並曾參選台南縣縣議員之地方人士莊
    平源（另因違反選舉罷免法案件，經本院判處有期徒刑六月
    、併科罰金一百萬元）予鄧李玟慧認識，莊平源並兼任第六
    屆立法委員選舉臺南縣選區候選人李和順白河、六甲地區之
    競選樁腳，輔助該候選人競選本屆立法委員，而甲○○、鄧
    李玟慧、莊平源三人，有鑑於本屆立法委員選情激烈，為使
    該候選人高票當選，竟於民國九十三年十一月下旬，共同基
    於對於有投票權之人，行求期約、交付賄賂之概括犯意，共
    同協議由鄧李玟慧、甲○○二人提供資金來源，而由莊平源
    負責收集白河、六甲地區之具有投票權選民名單，做為賄選
    買票之用。而莊平源隨即向台南縣六甲鄉發明宮神壇負責人
    陳萬居、陳王秀銀夫妻二人（另因違反選舉罷免法案件，經
    判處有期徒刑三月確定），要求向發明宮信眾抄寫名單作為
    賄選之用，以其所有裝設於台南縣六甲鄉○○路五十三號之
    電話號碼：（０６）0000000、0000000號二
    線電話作為選舉期間聯絡選民及轄下樁腳之用，並分以該二
    線電話或口頭聯繫等方式，與選民陳劉春菊、陳春諒（二人
    均另為職權不起訴處分）等人聯繫，要求陳劉春菊等人事先
    收集抄寫選民名單並註明電話，以供其為候選人李和順買票
    賄選之用，而莊平源於蒐集名單之後，隨即與甲○○、鄧李
    玟慧二人聯繫。甲○○、鄧李玟慧二人隨即於九十三年十一
    月三十日，相約至莊平源位於白河鎮住處，基於對於有投票
    權之人，行求期約、交付賄賂之概括犯意，由甲○○交付賄
    款新台幣（下同）五千元予莊平源，而鄧李玟慧事後再交付
    五千元予甲○○，而莊平源於收受賄款後再將賄款交付予陳
    劉春菊等人，以此方式連續向有投票權之人行求、期約並交
    付賄賂。而甲○○、鄧李玟慧二人復於同年十二月初，相約
    至莊平源位於六甲鄉之店內，由鄧李玟慧親自交付賄選所需
    款項五千元予莊平源，莊平源待陳萬居、陳王秀銀夫妻二人
    選民名單蒐集完成，並約定每一票代價為五百元後，莊平源
    即於九十三年十二月初某日，至陳王秀銀家中將賄選所需之
    四千五百元交付予陳王秀銀，並要求名單上之選民支持十四
    號候選人李和順；陳王秀銀、陳萬居二人並據此發放賄款。
    嗣由臺灣臺南地方法院檢察署檢察官指揮臺南縣警察局刑警
    隊及白河分局員警持本院核發之搜索票循線查獲莊平源賄選
    ，始悉上情。
二、證據：
    （一）被告甲○○於檢察官訊問及本院訊問中之自白。
    （二）證人莊平源、林緣參之證詞。
    （三）卷附台南縣警察局監聽譯文、通聯紀錄。
三、本件經檢察官與被告於審判外達成協商之合意且被告已認罪
    ，其合意內容為：被告願受科刑範圍為有期徒刑六月，緩刑
    四年之宣告；並支付國庫新台幣貳拾萬元。經查，上開協商
    合意並無刑事訴訟法第四百五十五條之四第一項所列情形之
    一，檢察官聲請改依協商程序而為判決，本院爰不經言詞辯
    論，於協商合意範圍內為協商判決，合予敘明。
四、應適用之法條：刑事訴訟法第四百五十五條之四第二項、第
    四百五十五條之八，公職人員選舉罷免法第九十條之一第一
    項、第九十八條第三項，刑法第十一條前段、第二十八條、
    第五十六條、第四十一條第一項前段、第三十七條第二項、
    第七十四條第一項第一款，罰金罰鍰提高標準條例第二條，
    判決如主文。
五、附記事項：被告支付國庫新台幣貳拾萬元。（業於九十四年
    六月二十一日支付，有台灣台南地方法院檢察署沒金字第九
    四０００二一四號收據影本附卷）
六、本判決除有刑事訴訟法第四百五十五條之四第一項第一款、
    第二款、第四款、第六款、第七款所定情形之一，或違反同
    條第二項規定者外，不得上訴。
七、如不服本件判決，得自收受判決送達之日起十日內，向本院
    提出上訴書狀，上訴於第二審法院。
中　　華　　民　　國　　94　　年　　6 　　月　　24　　日
                  刑事第六庭    法　官　鍾邦久
以上正本證明與原本無異。
中　　華　　民　　國　　94　　年　　6 　　月　　24　　日
　　　　　　　　　　　　　　　　書記官  張豐榮
附錄法條：
公職人員選舉罷免法第90條之1
對於有投票權之人，行求期約或交付賄賂或其他不正利益，而約
其不行使投票權或為一定之行使者，處5年以下有期徒刑，得併
科新台幣40萬元以上4百萬元以下罰金。
預備犯前項之罪者，處 1 年以下有期徒刑。
預備或用以行求期約或交付之賄賂，不問屬於犯人與否，沒收之
。
犯第 1 項或第 2 項之罪，於犯罪後六個月內自首者，減輕或免
除其刑；因而查獲候選人為共犯者免除其刑。
犯第 1 項或第 2 項之罪，在偵查中自白者，減輕其刑；因而查
獲候選人為共犯者，減輕或免除其刑。
公職人員選舉罷免法第98條
(從重主義)
犯本章之罪，其他法律有較重處罰之規定者，從其規定。
辦理選舉、罷免事務人員，假借職務上之權力、機會、或方法，
以故意犯本章之罪者，加重其刑至二分之一。
犯本章之罪或刑法分則第 6 章之妨害投票罪，宣告有期徒刑以上
之刑者，並宣告褫奪公權。
